臺灣臺北地方法院小額民事判決
110年度北小字第2733號
原      告  聯邦商業銀行股份有限公司

法定代理人  林鴻聯
訴訟代理人  葉美伶
被      告  吳芳芝

上列當事人間請求給付簽帳卡消費款事件，本院於民國110年9月
1日言詞辯論終結，判決如下：
    主　　　文
被告應給付原告新臺幣陸萬貳仟伍佰柒拾陸元，及其中新臺幣陸
萬零肆佰捌拾元自民國一百一十年五月十六日起至清償日止，按
年息百分之十五計算之利息，並按逾期第一個月計付參佰元，逾
期第三個月計付肆佰元，逾期第三個月計付伍佰元之違約金。
訴訟費用新臺幣壹仟元由被告負擔。
本判決得假執行。被告如以新臺幣陸萬貳仟伍佰柒拾陸元為原告
預供擔保後，得免為假執行。
    事實及理由
一、原告起訴主張略以：被告前向原告請領信用卡使用，依約被
    告得於財團法人聯合信用卡處理中心等之特約商店記帳消費
    ，但應於次月繳款截止日前向原告清償或以循環信用方式繳
    付最低應繳金額，並就未清償之消費款應給付依年息15%計
    算之循環信用利息。詎被告至民國110年5月15日止積欠新臺
    幣（下同）62,576元及遲延利息未清償，其中本金60,480元
    、已計利息2,096元。爰依信用卡契約之法律關係請求等語
    ，並聲明如主文第1項所示。
二、被告則以：有欠這些錢，目前已向本院聲請更生等語置辯。
三、經查，原告主張之事實，業據提出與其所述相符之信用卡申
    請書及約定條款、卡戶本金利息及相關費用查詢及分期未入
    帳查詢、歷史帳單等件影本為證，且為被告所不爭執，自堪
    信為真實。又被告既未經法院裁定開始更生程序，原告自得
    依訴訟程序向被告請求清償債務。是原告依信用卡契約之法
    律關係請求被告給付如主文第1項所示，為有理由，應予准
    許。
四、本件係就民事訴訟法第436條之8適用小額訴訟程序所為被告
    敗訴之判決，依同法第436條之20規定，應依職權宣告假執
    行，並依同法第436條之23準用第436條第2項，適用同法第3
    92條第2項規定，依職權宣告被告如以主文第3項所示金額為
    原告預供擔保，得免為假執行。
五、訴訟費用負擔之依據：民事訴訟法第78條。本件訴訟費用額
    ，依後附計算書確定如主文所示金額。
中　　華　　民　　國　　110 　年　　9 　　月　　15　　日
　　　　　　　　　臺灣臺北地方法院臺北簡易庭
　　　　　　　　　　　　　　　法　官　蔡玉雪
以上正本證明與原本無異。
如不服本判決，須以違背法令為理由，於判決送達後20日內向本
庭提出上訴狀（應按他造當事人之人數附繕本）；如委任律師提
起上訴者，應一併繳納上訴審裁判費。
中　　華　　民　　國　　110 　年　　9 　　月　　15　　日
　　　　　　　　　　　　　　　書記官　陳黎諭
計   算   書：
項　　　　目　　　　　　金額（新臺幣）　　備　　註
第一審裁判費　　　　　　1,000元
合　　　　計　　　　　　1,000元
附錄：
一、民事訴訟法第436條之24第2項：
　　對於小額程序之第一審裁判上訴或抗告，非以其違背法令為
    理由，不得為之。
二、民事訴訟法第436條之25：
　　上訴狀內應記載上訴理由，表明下列各款事項：
    ㈠原判決所違背之法令及其具體內容。
    ㈡依訴訟資料可認為原判決有違背法令之具體事實。